臺灣高等法院臺中分院刑事判決　　　　　　　　　九十一年度上易字第一一四八號
　　上　訴　人
　　即　被　告　甲○○
右上訴人因賭博案件，不服臺灣台中地方法院九十年度易字第一二二八號中華民國
九十一年三月二十二日第一審判決（起訴案號：臺灣台中地方法院檢察署九十年度偵
字第四○九三號），提起上訴，本院判決如左：
      主  文
原判決關於被告甲○○部分撤銷。
甲○○無罪。
      理  由
一、公訴意旨略以：被告甲○○於九十年二月二十一日上午五時三十分許，在同案被
    告陳明山（業經原審判刑確定）所開設於臺中市○○路○段九五號公眾得出入場
    所之羅大利小鋼珠店內，以小鋼珠電動賭博機具賭博。其賭博方式係由被告甲○
    ○，每次以十元至數百元同等值之代幣，投入機台內，以硬幣十元折換小鋼珠二
    十顆，與機台對賭，如押中可得倍數不等之小鋼珠，如未押中小鋼珠即被機台吃
    掉，迨不玩時，便將贏得之小鋼珠向店方兌換成寄珠卡，再由店方將寄珠卡內小
    鋼珠之數量，換算為新台幣，一張寄珠卡代表新台幣一千元，至該店內，向同案
    被告陳明山之受僱人即同案被告林清吉（業經原審判刑確定）換取現金。嗣於九
    十年二月二十一日上午五時三十分許，為台中市警局督察室會同台中市警察局第
    一分局當場查獲，因認被告甲○○涉有刑法第二百六十六條第一項之賭博罪嫌云
    云。
二、按犯罪事實應依證據認定之，無證據不得推定其犯罪事實，刑事訴訟法第一百五
    十四條定有明文。又認定不利於被告之事實，須依積極證據，苟積極證據不足為
    不利於被告事實之認定時，即應為有利於被告事實之認定，更不必有何有利之證
    據，此亦有最高法院三十年上字第八一六號判例可資參照。訊據上訴人即被告甲
    ○○均堅決否認有何賭博犯行，並辯稱：伊在經由台中市政府合法許可設置之「
    羅大利小鋼珠店」內把玩小鋼珠機台，並無任何賭博行為，縱使在場其他人士縱
    有賭博行為，然亦不能據此推認伊有賭博行為等語。
三、經查：(一)被告甲○○於右揭時間，在同案被告陳明山所開設之上開羅大利小鋼珠
    店內把玩小鋼珠機台，為警查獲，而羅大利小鋼珠店係經台中市政府合法許可設
  立營業等情，業經被告坦承不諱，並有台中市政府營利事業登記證在卷足稽（偵
    查卷第九八頁）。(二)同案被告陳明山所經營之上開羅大利小鋼珠店，客人至羅大
    利小鋼珠店賭玩小鋼珠機台時，先以現金兌換同等值之代幣，投入機台內，以代
    幣十元折換小鋼珠二十顆，與機台對賭，如押中可得數倍不等之小鋼珠，如未押
    中小鋼珠即被機台吃掉，迨不玩時，得以所贏得之小鋼珠向櫃換取寄珠卡，一
    張寄珠卡代表一千元，再以該寄珠卡向該店員工林清吉換取現金；又於右揭時地
    ，賭客即同案被告盧文弘賭完後持寄珠卡十七張，至廁所旁攝影機前向攝影機揮
    手，在二樓辦公室之同案被告林清吉以監視器看見後下樓，打開二樓往一樓間之
    鐵門，由盧文弘以每張寄珠卡換取現金一千元方式，共向林清吉換取現金一萬七
    千元，適喬裝賭客之台中市警察局督察室員警張信郎見狀，亦趕緊上前，持寄珠
    卡二張向林清吉換取現金二千元等情，業據被告盧文弘於警訊、偵查中供述甚詳
    及證人張信郎於原審審理時結證屬實，並有員警張信郎之職務報告乙份、現場位
    置圖乙張、現場照片十二張附卷可資佐證，足認被告陳明山所經營之羅大利小鋼
    珠店，於賭客與小鋼珠機台對賭不玩時，將所贏得之小鋼珠向櫃即被告王郁雯
    兌換成寄珠卡後，確可以一張寄珠卡向該店員工即被告林清吉換取現金一千元之
    情事。(三)惟同案被告陳明山經營上開小鋼珠店縱有允許賭客以小鋼珠兌換寄珠卡
    ，再兌換現金之情事，於經驗法則上，尚難逕予推論所有進入上開小鋼珠店內把
    玩小鋼珠機台者，均有賭博犯行，且本件同案被告被告陳明山、周展平、林清吉
    、彭昌明、洪榮、籃雅君、陳麗君、王郁雯、盧文弘、李安琛等人，均無人供
    稱被告甲○○亦知道小鋼珠可以兌換寄珠卡並轉兌換為現金而有賭博行為，且亦
    無其他積極證據足資證明被告甲○○有上開賭博犯行，本院認尚難僅以同案被告
    陳明山所經營之上開小鋼珠店有允許客人兌換現金，且有在場之客人盧文弘、證
    人張信郎兌得現金，即推認被告甲○○在場把玩小鋼珠機台即屬賭博行為，被告
    甲○○犯罪證據尚未達於毫無合理懷疑之心證程度，被告犯罪即屬不能證明，原
    審判決疏未查明，逕論以被告賭博罪名，尚有未洽，被告上訴為有理由，應予准
    許，自應由本院撤銷原判決，另諭知被告無罪之判決。
四、據上論斷，應依刑事訴訟法第三百六十九條第一項前段、第三百六十四條、第三
    百零一條第一項，判決如主文。
本案經檢察官李慶義到庭執行職務。
中      華      民      國      九十一   年       七      月    二十四  日
                                  臺灣高等法院臺中分院刑事第八庭
                                        審判長法  官  羅  得  村
                                              法  官  陳  賢  慧
                                              法  官  陳  毓  秀
右正本證明與原本無異。
不得上訴。
                                              書記官  吳  宗  玲
中      華      民      國      九十一   年       七      月    二十五  日
                                                                        Ｉ
